【裁判字號】    91,易,2097
【裁判日期】    920130
【裁判案由】    傷害
【裁判全文】
臺灣高雄地方法院刑事判決                        九十一年度易字第二九七號
    公  訴  人  臺灣高雄地方法院檢察署檢察官
    被      告  乙○○  男  四.
                丙○○  男  六.
                丁○○  女  三.
右列被告因傷害案件，經檢察官提起公訴（九十年度偵字第二二０九六號），本院判
決如左：
    主  文
乙○○、丙○○、丁○○均無罪。
    理  由
一、公訴意旨略以：被告丙○○與丁○○二人係父女關係，乙○○為丁○○之夫，因
    丁○○之前積欠李富美借款新台幣六百萬餘元未還，李富美之兄甲○○受委託前
    往索討，丙○○、丁○○、乙○○基於共同之犯意，於民國八十九年十二月二十
    一日上午七時三十分許，在高雄市○○區○○路一二０號五樓被告丁○○住處，
    為該債務糾紛爭吵，進而共同以鐵管毆打甲○○，致甲○○後腦部、右眼部、右
    手部多處擦傷及牙齒脫落一顆等傷害等語，因認被告涉犯刑法第二百七十七條第
    一項之傷害罪。
二、公訴人認被告涉有前揭犯行，係以前揭事實業據告訴人甲○○於警訊及偵查中指
    訴不移，並指認口卡明確，復有告訴人所提驗傷診斷書乙紙在偵查卷為之論據。
    然訊之被告堅決否認有公訴人所指犯行，辯稱：確實沒有打告訴人，係告訴人打
    被告丁○○，乙○○過去將告訴人架開，告訴人因而跌倒，還拿椅子給告訴人坐
    著等警察來等語。
三、按犯罪事實應依證據認定之，無證據不得推定其犯罪事實。又不能證明被告犯罪
    者，應諭知無罪之判決，刑事訴訟法第一百五十四條及第三百零一條第一項分別
    定有明文。又事實之認定，應憑證據，如未能發現相當證據，或證據不足以證明
    ，自不能以推測或擬制之方法，為裁判之基礎（最高法院四十年台上字第八六號
    判例參照。）而所謂證據，係指足以證明被告確有犯罪行為之積極證據而言，該
    項證據須適於為被告犯罪之證明者，始得採為斷罪之資料（參照最高法院六十九
    年台上字第四九一三號判例）。認定不利於被告之事實，須依積極證據，苟積極
    證據不足為不利於被告事實之認定時，即應為有利於被告之認定，更不必有何有
    利之證據，最高法院亦著有三十年上字第八一六號判例可資參照。
四、經查：告訴人甲○○確於八十九年十二月二十一日七時許，在高雄市三民區○○○路四一五巷四十七號（公訴人誤為高雄市○○區○○路一二０號五樓），毆打
    被告丁○○，此經本院九十年度易字第三五五六號以告訴人甲○○連續傷害人之
    身體而判處拘役三十日確定，此有本院九十年度易字第三五五六號訴訟卷宗可查
    ，是被告丁○○辯稱該日係遭告訴人甲○○毆打，應係事實，則被告丁○○、丙○○、乙○○是否毆打告訴人？告訴人甲○○經本院三次傳喚均未到庭，而公訴
    人提出之診斷證明書僅能證明告訴人受傷，尚不能證明告訴人係遭被告三人毆打
    ，此外，告訴人多次因債務問題而向被告丁○○及其家人催討，認得被告口卡照
片亦非難事，此亦難為被告有罪之證據，此外公訴人並未提出其他證據證明被告
    確有共同毆打告訴人之事實，本院復查無其他積極證據足認被告犯罪，不能證明
    被告犯罪，應法應諭知無罪之判決。
據上論斷，應依刑事訴訟法第三百零一條第一項，判決如主文。
中      華      民      國    九十二    年      一      月     三十     日
                                  臺灣高雄地方法院刑事第一庭
                                      法  官      楊智守
右正本證明與原本無異。
如不服本判決，應於判決送達後十日內，向本院提出上訴狀。
                                      書記官      王美玲
中    華    民    國    九十二    年      一      月      三十        日


司法院資訊處製作；財團法人民間司法改革基金會備份。
